【裁判字號】    96,訴,6368
【裁判日期】    970328
【裁判案由】    返還借款
【裁判全文】
臺灣臺北地方法院民事判決              96年度訴字第6368號
原      告  甲○○
訴訟代理人  吳展旭律師
複代理人    丁○○
被      告  乙○○
訴訟代理人  張質平律師
被      告  東怡實業股份有限公司
法定代理人  丙○○
上列當事人間請求返還借款事件，本院於民國97年3月13日言詞
辯論終結，判決如下：
    主  文
原告之訴及其假執行之聲請均駁回。
訴訟費用由原告負擔。
    事  實  及  理  由
甲、程序方面：
一、本件被告東怡實業股份有限公司（公司編號：00000000者，
    下稱東怡公司）未於言詞辯論期日到場，無民事訴訟法第38
    6條所列各款情形，依原告之聲請，由其一造辯論而為判決
    。
二、原告起訴以先位聲明請求被告乙○○給付其下述借據所載5,
    000,000元債款之一部即1,362,255元中，可認係基於系爭6,
    000,000元債權所由生之部分，因兩造於前訴訟中（本院92
    年度訴字第5125號、臺灣高等法院95年度上字第629號）已
    有成立訴訟上和解，而發生與確定判決相同之效力，原告此
    部分之訴並不合法，業經本院另以裁定駁回之，先予指明。
乙、實體方面：
一、本件原告起訴主張：
（一）關於先位聲明部分：
  １、被告東怡公司（公司編號：00000000者，尚另有ㄧ同名但
      業經解散而公司編號為00000000者，業據原告陳明並非以
      該公司為被告）邀同訴外人林忠輝為連帶債務人，並邀同
      被告乙○○為保證人，分別於民國82年4月20日及82年4月
      21日，向原告借款2筆，金額均為新臺幣（下同）3,000,
      000元而合計為6,000,000元（下稱系爭6,000,000元債權
      ），期限2個月，依約定利率3%計息，被告東怡公司並以
      其所有坐落於「臺北縣石碇鄉○○○段摸乳巷小段717地
      號」之土地設定6,600,000元之最高限額抵押權予原告為
      擔保，於82年6月19日清償期屆至時，被告東怡公司要求
      展延1年，利息降為每月以年息2.6%計算，並以每月交付2
      紙訴外人上期實業股份有限公司（下稱上期公司）之支票
      方式付息，上開借款屆期前，東怡公司並陸續另以支票貼
      現方式向原告借款，其中一筆以上期公司支票貼現之500,
      000元債權（下稱系爭500,000元債權），至今仍未清償，
      且上期公司因存款不足已遭銀行列為拒絕往來戶，被告乙
      ○○為解決被告東怡公司與原告間之上開債務，曾於83年
      8月5日與原告會帳確認借款各有6,00,000及500,000元，
      並包括各該本間債權所衍生之利息，其等並有簽具對帳單
      確認被告除上開借款本金外尚欠利息共計247,000元，嗣
      原告對6,000,000元及利息504,333元債款部分，行使抵押
      權聲請拍賣系爭土地，共受償2,866,588元，尚欠3,637,7
      45元未清償，另尚有前開欠款500,000元及利息247,000元
      亦未清償，嗣原告與被告乙○○為解決前開債權，乃於86
      年12月27日訂立和解契約，並將前開所生之利息視為本金
      ，且被告東怡公司與原告間之債務亦確認已累積至13,736
      ,222 元，並協議以5,000,000元解決，被告乙○○即簽立
      五張本票用以支付系爭債務，惟嗣後被告乙○○並未完全
      履行和解契約。
  ２、因被告乙○○與原告間已簽訂和解契約，就期間之保證債
      務即應以創設之5,000,000元和解契約解決，雖原告曾於
      93年1月13日向本院提起訴訟請求被告東怡公司、被告乙
      ○○及訴外人林忠輝返還前開6,000,000元之借款，並經
      第一審法院判決原告勝訴在案，雙方嗣於上訴審（案號：
      臺灣高等法院95年度上字第629號），就前開剩餘3,637,7
      45元之借款債權達成訴訟上和解，然該和解之標的係關於
      原告與被告乙○○間之借款保證債務，而非原告與被告乙
      ○○就被告東怡公司與原告間之13,736,222元之借款債務
      所為之和解契約，故本件訴訟與前開成立訴訟上和解者並
      無一事不再理之問題，兩造既稱所簽立和解契約為借據，
      可見被告乙○○係創設5,000,000元之款債務以代替關於
      其為被告東怡公司所保證之13,736,222元債務，且該和解
      契約明定簽發5張支票為清償之擔保，嗣後該五張支票皆
      到期未兌現，是被告乙○○對原告仍有債務未清償，原告
      僅請求其給付其中之1,362,255元。先位聲明並以：被告
      乙○○應給付原告1,362,255元，及自起訴狀繕本送達翌
      日起至清償日止，按年息5%計算之利息。
（二）關於備位聲明部分：
      依最高法院77年11月1日之民事庭會議決議之見解，若認
      原告與被告孫誠東間之和解契約倘未創設新的法律效果，
      則僅屬具認定效力之和解契約，且原告前就與被告等人因
      借款所提起之訴訟，經判決並無創設新的法律關係，該和
      解契約僅為具認定效力之和解契約，是原告仍得依原有之
      消費借貸關係為請求，亦即關於原告前與被告乙○○於83
      年8月5日所簽立對帳單中，有載及被告東怡公司另有向原
      告借款500,000元，並有加計斯時系爭6,000,000元及此50
      0,000元借款本金債權所衍生之利息總額為247,000元，二
      者合計尚有747,000元之借款債權，且本件請求之747,000
      元借款債權，與前揭系爭6,000,000元之債權屬二原因事
      實，另行起訴並無違反一事不再理之規定，原告依此747,
      000元之原有消費借貸關係起訴，僅屬法院不得為和解契
      約相反認定之問題，則依民法第478條之規定，被告東怡
      公司既有向原告借款747,000元，被告乙○○復為前開債
      務之連帶保證人或一般保證人，應與主債務人負連帶返還
      責任，被告等並應負擔至清償日前五年利息之法定利息共
      186,750元，被告東怡公司及被告乙○○所連帶積欠之金
      額即達933,750元。備位聲明並以：被告乙○○、東怡公
      司應連帶給付原告747,000元，及起訴狀繕本送達翌日起
      均至清償日止，按年息5%計算之利息；且均願供擔保，請
      准宣告假執行。
（三）對被告抗辯之陳述略以：
  １、雖然之前向原告借款之公司應為公司編號00000000之同名
      東怡實業股份有限公司，而該編號之東怡公司目前編號已
      辦理解散登記而不存在，但該公司解散後立即再設立同名
      之本件被告東怡公司，雖然此二公司法律上屬不同之權利
      義務主體，因其等股東均相同，實質上應屬同一，新東怡
      公司為原東怡公司之延續，原告現自得向新東怡公司請求
      。
  ２、關於96年成立之前開訴訟上和解，其和解標的之債權僅包
      括原系爭6,000,000債權未受清償之3,637,745元部分，並
      未就原告對被告訴訟外其他債權亦ㄧ併達成和解，此觀兩
      造和解筆錄第一項「.. 確認為新台幣0000000元及自..之
      利息」及第3項「如上訴人按前項方法如期給付完畢，則
      被上訴人拋棄其餘對上訴人及訴外人孫明德之請求，如上
      訴人有任何一期未按期給付，則除喪失期限利益外，上訴
      人並願連帶給付第一項之利息」之記載即可明知，和解筆
      錄內容並未記載或提及原告對被告其他訴訟外債權，當然
      指和解標的債權逾1,200,000元部分。另被告以「兩造間
      債權債務關係經會算結果」為據而為抗辯，倘訴訟上和解
      內容包含原告對被告其他訴訟外債權，則何以會算結果剛
      好為該筆債權6,000,000元經執行清償後之3,637,745元，
      且依和解筆錄第三項後段之記載「如上訴人有任何一期未
      按期給付，則除喪失期限利益外，上訴人並願連帶給付第
      一項之本息」，可知被告倘未依約履行和解條件，則被告
      應回復清償原告600萬元未受執行清償之3,637,745元部分
      ，亦再次強調訴訟上和解不及於被告其他訴訟外債權，否
      則豈有履行和解條件所有債務即消滅，未履行時反僅回復
      6,000,000元債權部分之理，此均可見原告與被告乙○○
      之訴訟上和解，僅約定被告乙○○有履行和解條件時，原
      告始放棄對於被告乙○○未受執行之3,637,745元逾1,200
      ,000 元部分之債權，與對於孫明德之86年和解契約所生
      之保證債權，並不包含其他訴訟外之債權，且被告孫明德
      部分係屬訴訟標的外事項加入和解，亦僅係原告對於孫明
      德擔保債權部分放棄請求且止於此，不得執此認為原告與
      被告訴訟上和解包含其他訴訟外債權，且原告對於孫明德
      之86年和解契約所生之保證債權，與原告對於被告乙○○
      86 年和解契約所生債權各異，原告得自由處分。
  ３、關於備位請求之747,000元，並不包含於96年訴訟上和解
      之內容，因民法第207條之規定僅在限制債權人一方之行
      為，將遲付之利息滾入原本，若經契約雙方同意，約定將
      遲付之利息滾入原本，其更改前之利息，已變更為更改後
      之原本，自應不受該條規定之限制，和解契約中原告自願
      拋棄和解條件以外部份之權利係以被告忠實履行和解契約
      為停止條件，倘被告未完全履行，則原告拋棄其餘對被告
      權利之行為自不生效力，是原告依原有債權關係請求實不
      須依和解條件比例減縮。
  ４、被告乙○○願意提供上期公司票據作為被告東怡公司500,
      000元債務之擔保，亦自願與原告會帳確認東怡公司對原
      告之所有債務，並於86年自居於債務人地位與原告訂立和
      解契約，且會帳單上亦明確記載「乙○○欠甲○○利息部
      分之金額為247,000元」、86年之和解契約亦載明「雙方
      於民國83年發生借貸關係」，可見就兩造間系爭6,000,00
      0債權債務之連帶保證契約效力亦應於延續至後來本金500
      ,000 元及247,000元利息債務部分。否則，縱認被告乙○
      ○與原告6,000,000元債務以外部分不生連帶保證關係，
      至少亦得認彼此間有普通保證關係，被告乙○○仍應就上
      開部分付保證責任。再退步言，縱認被告乙○○僅就系爭
      6,00O,000元債權部分負連帶保證債務之責任，自對帳單
      與86年簽立和解契約（即下述借據）觀之，被告乙○○亦
      有與原告訂有無因債務拘束契約之行為，是被告乙○○最
      低限度應與被告東怡公司構成不真正連帶債務，原告自亦
      得向被告乙○○與被告東怡公司為請求。
二、被告東怡公司經合法通知並未到庭或以書狀提出任何答辯以
    供斟酌，而被告乙○○則以：
（一）和解係為一次性、全面性解決債權債務糾紛，惟原告分開
      請求，不但違反當初和解之真意，亦違反誠實信用原則，
      兩造於臺灣高等法院95年度上字第629號案件所成立之訴
      訟上和解不只該訴訟標的之和解，依和解內容第1、2、3
      條之約定，亦包括該件訴訟標的以外債權債務關係之和解
      ，該訴訟標的以外債權債務關係之和解仍屬民法第736條
      之和解契約，原告自應受其拘束而無權再請求。
（二）系爭6,000,000元或500,000元債權之借款人均為訴外人東
      怡公司，被告乙○○僅是其中系爭6,000,000元部份之連
      帶保證人，並非500,000元部分之連帶保證人，訴外人孫
      明德本不負任何清償債務，於86年12月27日被告乙○○與
      原告簽立「借據」（即原告所稱和解契約），約定雙方以
      5,000,000元處理，訴外人孫明德則為該和解契約之擔保
      人，可見該和解契約之內容實包括系爭6,000,000元及500
      ,000 元之債務部分，訴外人孫明德亦為該全部債務擔任
      和解後之擔保人，且系爭和解契約復載明「被上訴人拋棄
      其餘對上訴人及訴外人孫明德之請求」等語觀之，雙方之
      真意當然包括原告拋棄對被告及孫明德於86年12月27日所
      簽立之「借據」之債權。況且，被告乙○○並不否認訴外
      人東怡公司有向原告借貸500,000元部分，縱使前訴訟上
      和解不能解為併有就前述500,000元部分成立民事上和解
      契約而經原告拋棄此部分請求，被告乙○○亦未曾同意就
      247,000元部分轉為本金，而依民法第207條第1項之規定
      ，利息不得滾入原本，再生利息，是原告將500,000元借
      款之利息247,000元，滾入原本之約定，亦屬無效。另86
      年12月27日之借據係以「債權總額13,736,222元」減至「
      500萬元」之比例處理，該債權額所由生之債務為6,000,
      000元及747,000元二部分，其二者之比例亦應列入清償比
      例考量，始符合公平原則，且被告乙○○亦已依據前訴訟
      上和解之約定給付1,200,000元與原告，其所負責之債務
      即已因清償而消滅等語置辯。並聲明：駁回原告之訴及其
      假執行之聲請；如受不利判決，願供擔保請准宣告免為假
      執行。
三、本件兩造並不爭執：
（一）公司編號00000000之同名為東怡公司前曾以訴外人林忠輝
      為連帶債務人，並邀同被告乙○○為保證人，先後於82年
      4月20日、21日，向原告借款各為300萬，二筆合計為6,00
      0,000元，及嗣後原告曾為此6,000,000元暨其利息504,33
      3元債款部分，經行使抵押權而受償2,866,588元，但尚有
      3,637,745元未獲清償。
（二）公司編號00000000之同名為東怡公司前亦曾另以訴外人上
      期公司所簽發支票貼現之方式，向原告借款500,000元，
      斯時被告乙○○並未擔任此債務之連帶保證人或ㄧ般保證
      人，而原告迄今仍未獲清償。
（三）被告乙○○曾於83年8月5日與原告辦理會帳，斯時所書立
      之對帳單（即原證二）上即包括系爭6,000,000元及500,0
      00債權，及各該債權之利息計算結果。
（四）原告另曾於86年12月27日與被告乙○○書立借據一紙（即
      原證三），並由訴外人孫明德擔任被告乙○○之債務擔保
      人，其上所載及之債權關係包括系爭6,000,000元債權，
      另所指支票借貸747,000元部分，亦包括系爭500,000元債
      權，其等並確認各該債權斯時連同利息計算之總額已達13
      ,736,222 元，而約定全部債務由被告乙○○以5,000,000
      元予以清償完畢。
（五）原告曾於92年10月16日向本院提起訴訟，請求被告東怡公
      司、被告乙○○及訴外人林忠輝連帶給付尚未獲清償之3,
      637,745元借款，並經本院以92年度訴字第5125號民事判
      決原告勝訴在案，嗣經被告乙○○等人提起上訴後，於臺
      灣高等法院95年度上字第629號民事事件審理中，被告乙
      ○○、訴外人林忠輝及原告達成訴訟上和解，和解內容則
      為：「1.兩造間債權債務關係經會算結果，確認為3,637,
      745元及自93年1月13日起至清償日止，按年息5%計算之利
      息。2.被告乙○○及訴外人林忠輝願連帶給付原告1,200,
      000元（96年2月9日給付800,000、96年3月25日給付400,
      000元）。3.如被告乙○○及訴外人林忠輝按前項方法如
      期給付完畢，則原告拋棄其餘對被告乙○○、訴外人林忠
      輝及訴外人孫明德之請求；如上訴人有任何一期未按期給
      付，則除喪失期限利益外，上訴人並願連帶給付第一項之
      本息」。
    上情並有原告所提出本票、支票、對帳單、借據、臺灣高等
    法院95年度上字第629號和解筆錄等影本各一份為憑，並經
    本院調閱前訴訟上和解之民事案卷審核無訛，自堪信屬實。
四、而被告乙○○既以前詞置辯，是本件所應審究之爭點主要為
    ：
  (1)先位聲明原告請求被告乙○○給付1,362,255元中，可認係
    基於系爭500,000元債權所由生之部分，是否亦在其等於前
    訴訟所成立之和解範圍？被告乙○○就此是否仍須負清償責
    任？金額若干？
  (2)若認原告先位聲明無理由，被告乙○○有無須以連帶保證、
    一般保證或不真正連帶債務關係，對原告負有747,000元借
    款之清償責任？
  (3)若認原告先位聲明無理由，被告東怡公司（即公司編號為00
    000000者）應否為原告與另一同名之東怡公司（即公司編號
    00000000者）間，就系爭500,000元之借款契約關係，負清
    償責任？
五、茲就上開爭點，分述如下：
（一）原告請求被告乙○○給付該借據所載金額中之1,362,255
      元部分，其中可認係基於系爭500,000元債權所由生之部
      分，已在其等於前訴訟所成立之和解範圍中，而有私法上
      和解契約效力，被告乙○○復已依和解契約全數清償完畢
      ，原告自不得再基於系爭50,000元債權之法律關係，對被
      告乙○○為請求：
  １、按和解有使當事人所拋棄之權利消滅及使當事人取得和解
      契約所訂明權利之效力，民法第737條定有明文。本件原
      告雖主張依與被告乙○○所簽立前開借據之約定，被告乙
      ○○對原告負有須清償5,000,000元之責任，但該5,000,0
      00元之緣由，既係基於將之前被告乙○○擔任連帶保證人
      而應負清償責任之系爭6,000,000元債務，與另一筆支票
      借貸款747,000元（包括系爭500,000元債權）所涉之債務
      ，一併合意僅由被告乙○○清償其中5,000,000元之方式
      處理，且由兩造均不爭執原本系爭500,000元之債務人係
      東怡公司（公司編號00000000者），被告乙○○就之並非
      債務人而論，顯然該借據所約定者，關於系爭6,000,000
      元債權部分，其等係確定該約定數額即為被告乙○○應負
      之清償責任範圍，至於超過該數額之其餘請求權，原告即
      予以拋棄，而關於其餘747,000元之債權，則有創設由被
      告乙○○同意在該總額5,000,000元之範圍內予以承擔而
      負清償責任之意，亦即該借據所約定被告乙○○應清償之
      5,000,000元金額，實包含二筆不同之債權關係，而其一
      之系爭6,000,000元債權關係，在該借據簽立後，因原告
      曾對被告乙○○及訴外人舊東怡公司、林忠輝提起訴訟（
      即本院92年度訴字第5125號、臺灣高等法院95年度上字第
      629號民事事件）後第二審程序中，原告已與被告乙○○
      就該部分另成立訴訟上和解，則關於借據所約定5,000,00
      0元中基於系爭6,000,000元債權關係之部分，依民事訴訟
      法第380條第1項規定，該訴訟上和解既已生與確定判決相
      同之效力，縱使原告於本件僅就借據所約定5,000,000元
      中扣除3,637,745元之餘額為請求，其所請求之餘額同有
      包括系爭6,000,000元及系爭500,000元之債權部分，於前
      者部分，原告起訴係不合法，業據本院另已裁定駁回在案
      ，而後者部分，雖然系爭500,000元債權並非原告於前訴
      訟起訴之訴訟標的範圍，業據本院調閱前訴訟案卷審核屬
      實，但參諸該借據資料在被告乙○○提出後，原告亦有就
      之為陳述主張，並對於借據簽立時兩造就其上所載債權彙
      算之狀況，互有攻擊防禦，甚且傳訊證人欲證明之，有前
      訴訟案卷之第一審94年8月3日、11月2日、12月27日之準
      備程序筆錄記載可佐，雖然前訴訟中原告起訴時僅說明系
      爭6,000,000元之債權關係，但審理中對於為該6,000,000
      元債權關係重要證據方法之該紙借據內容，兩造因攻擊防
      禦需要，就借據所載包括系爭6,000,000元、系爭500,000
      元二筆債權關係之一併會算情況，均各有具體說明，再佐
      以兩造於前訴訟之第二審96年1月23日言詞辯論期日成立
      訴訟上和解前，復均有共同說明已就兩造間「所有債權債
      務關係」會算至當日止之總額為3,637,745元，及自93年1
      月13日起至清償日止按年息5%計算之利息，有前訴訟案卷
      96年1月23日言詞辯論筆錄之記載可明，以該借據為該事
      件審理中之重要證據資料，其上所載兩造之債權債務關係
      既已包括系爭500,000元之債權關係，被告乙○○辯稱斯
      時據以成立和解之債權債務關係中，除包括系爭6,000,00
      0萬元債權外，實亦包括系爭500,000元債權部分而一併計
      算其應給付原告共計1,200,000元者，已非無據；況且，
      原告及被告乙○○於前訴訟和解前所陳述確認之債權總額
      為3,637,745元者，縱使與原告所指系爭6,000,000元債權
      扣除其經過強制執行而受償之2,866,588元後，尚積欠之
      金額相同，以其等就系爭6,000,000元及系爭500,000元債
      權，既有另以前開86年12月27日所書立借據認被告乙○○
      僅就5,000,000元負清償責任，被告乙○○於前訴訟亦就
      此提出爭執而論，被告乙○○在前訴訟中為前開表示時，
      當無仍同意以6,000,000元作為計算其本應清償數額之依
      據，此亦可見其等斯時所確認雙方之債權債務總額，應非
      如原告所稱僅限於系爭6,000,000元之結算金額，是原告
      主張前訴訟上和解所依據之債權債務關係，僅限於系爭6,
      000,000元債權部分，而不及於系爭500,000元債權關係者
      ，尚難認可採。
  ２、進而，雖然關於該借據所約定被告乙○○應清償之5,000,
      000元中，屬於系爭500,000元債權關係所由生之部分，因
      並非前訴訟之訴訟標的，尚難認得適用民事訴訟法第380
      條第1項規定而發生與確定判決相同之效力，惟仍具有民
      法737條私法上和解契約之性質，則原告既不爭執被告乙
      ○○已依前訴訟所成立和解契約約定，如數清償1,200,00
      0元完畢，被告乙○○就該借據所承擔涉及系爭500,000元
      債權之給付義務，即已消滅，關於原告主張被告乙○○尚
      須給付其上開借據之餘額中，基於系爭500,000元債權關
      係所由生之部分，仍無理由。
（二）原告以備位聲明請求被告乙○○須給付其747,000元，亦
      無依據：
      關於原告以備位聲明主張被告乙○○基於連帶保證或一般
      保證、不真正連帶債務等關係，亦須給付原告747,000元
      債款部分，以原告既稱該747,000元係包括系爭500,000元
      ，及與被告乙○○於83年8月5日對帳時所計算之系爭6,00
      0, 000元、500,000元本金債款之利息總額247,000元，並
      有該對帳單影本一份（即原證二）附卷可稽，然而：
  １、該筆247,000元之利息總額中，既有包括系爭6,000,000元
      所衍生之利息債權，縱使對帳時其等有就利息數額另行寫
      明，亦係基於逐一計算列明之需要，尚不足以謂該記載有
      如原告所指另就該筆利息債款同意有別於本金債權而負獨
      立清償義務之約定，亦即扣除系爭500,000元債權之利息
      25,000元後（即對帳單所載C者），其餘利息金額仍從屬
      於系爭6,000, 000元之本金債權，該本金債權如前述，既
      已因其等間另有成立訴訟上和解，並經被告乙○○依約定
      履行而發生清償效力，原告仍請求被告乙○○給付此部份
      利息債權，已乏依據。
  ２、再就原告所主張系爭500,000元債權之部分，原告雖謂被
      告乙○○與其書立前開對帳單或借據時，有同意為訴外人
      舊東怡公司擔任連帶保證人或一般保證人之意者，觀諸各
      該資料之記載，絲毫未曾提及被告乙○○有就之同意擔任
      連帶保證人或一般保證人之明文，原告就此尚難認已舉證
      證明之，且縱使依前開借據之記載，被告乙○○有承擔訴
      外人舊東怡公司積欠原告之系爭500,000元債務之意，如
      前述，仍已因其等間於前訴訟所成立之和解中，已同意併
      同系爭6,000,000元債務為和解，被告乙○○僅需清償1,2
      00,000元即已足，而被告乙○○復已如數清償而使其應負
      擔之系爭500,000債務部分消滅，則原告於本件再請求被
      告乙○○給付其500,000元及所衍生利息，自無理由。
（三）被告東怡公司（即公司編號為00000000者）與另一同名之
      東怡公司（即公司編號00000000者）尚難認係同一法人，
      被告東怡公司（即公司編號為00000000者）與原告間既無
      任何借貸契約存在，被告請求其給付747,000元，並無理
      由：
      再者，關於原告對被告東怡公司（即公司編號為00000000
      者，下稱新東怡公司）之請求部分，原告已自承之前先後
      向其借得系爭6,000,000及500,000元借款之公司，均為另
      ㄧ業已辦理解散登記之東怡公司（即公司編號00000000者
      ，下稱舊東怡公司），雖然原告稱該二公司實質上應屬同
      一，但觀諸二公司除法定代理人均同為丙○○，多數公司
      股東均不相同，且舊東怡公司之股東人數僅4人、新東怡
      公司之股東人數則有7人，所經營業務項目亦非全然相同
      ，尚難認新東怡公司係舊東怡公司之原有股東以原有資產
      所重新設立，在原告並未能提出任何證據堪認此二公司屬
      同ㄧ公司法人格延續之情形下，該二公司顯屬不同之法人
      ，則原告依與舊東怡公司間借款契約關係，請求被告東怡
      公司依約給付系爭6,000,000 元及系爭500,000元尚未清
      償之本金及利息，自均非有據。
六、從而，原告於先位聲請基於與被告乙○○所簽立借據契約之
    法律關係，請求被告乙○○給付1,362,255元，並自起訴狀
    繕本送達翌日起至清償日止，按年息5%計算之利息，及於備
    位聲明中，依系爭500,000元借款或連帶保證、一般保證等
    法律關係，請求被告東怡公司（公司編號：00000000者）及
    乙○○連帶給付其747,000元，及起訴狀繕本送達翌日起均
    至清償日止，按年息5%計算之利息，均無理由，應予駁回。
    至於其假執行之聲請，亦因而失所依附，不應准許之。
七、兩造其餘之攻擊或防禦方法及未經援用之證據，經本院斟酌
    後，認為均不足以影響本判決之結果，自無逐一詳予論駁之
    必要，併此敘明。
八、訴訟費用負擔之依據：民事訴訟法第78條。
中    華    民    國    97    年    3     月    28    日
                  民事第五庭    法  官  林麗真
以上正本係照原本作成
如對本判決上訴，須於判決送達後20日內向本院提出上訴狀
中    華    民    國    97    年    4     月    2     日
                                書記官  李承翰


司法院資訊處製作；財團法人民間司法改革基金會備份。
